【裁判字號】    91,易,1418
【裁判日期】    920227
【裁判案由】    違反動產擔保交易法
【裁判全文】
臺灣屏東地方法院刑事判決                        九十一年度易字第一四一八號
    公  訴  人  臺灣屏東地方法院檢察署檢察官
    被      告  甲○○
右列被告因違反動產擔保交易法案件，經檢察官提起公訴（九十一年度偵字第五八六
九號），本院判決如左：
    主  文
甲○○動產擔保交易之債務人，意圖不法之利益，將標的物遷移，致生損害於債權人
，處拘役參拾日，併科罰金陸仟元，拘役如易科罰金，罰金如易服勞役，均以參佰元
折算壹日。
    事  實
一、甲○○於民國九十一年六月十一日，在屏東縣屏東市○○里○○街一八四號（起
    訴書誤載為屏東市○○路一七０號）由乙○○經營之「群憶車業商行」內，以動
    產擔保交易附條件買賣方式，向乙○○經營之「群憶車業商行」購買車牌號碼Ｚ
    ＺＨ─六０一號三陽牌輕型機車一部，為動產擔保交易之債務人，雙方約定價金
    為新台幣（下同）二萬一千元，除自備款四千元外，餘分五期，自同年七月五日
    起，每逢當月五日，即應繳交四千五百元予出賣人，標的物存放地點為屏東市斯
    文里順寶巷七號，在價金未付清前，標的物所有權仍屬出賣人所有，買受人僅得
    依約占有使用，不得任意遷移或為其他處分。詎甲○○在交付自備款取得該車後
    ，自九十一年七月五日起即未繳納分期付款，並意圖不法之利益，將該機車以不
    明之方法處分，且避不見面。
二、案經乙○○訴由台灣屏東地方法院檢察署檢察官偵查起訴。
    理  由
一、訊據被告甲○○矢口否認有處分前開機車，辯稱：伊剛剛買下該車，並騎往網咖
    店打電腦，該車即遭不明之人竊取云云。經查：右開事實業據告訴人乙○○指述
    歷歷，並經證人即連帶保證人吳奇鴻於偵查中結證屬實，且有附條件買賣契約書
    影本、存證信函影本、甲○○身份證影本、行車執照影本各一份在卷可憑。被告
    雖否認有何違反動產擔保交易法犯行，並以前揭情詞為辯，惟其於機車失竊後，
    既未報警處理，復未將此事告知告訴人，以明責任，已與常理有違，且其又自陳
    ：「沒有人可以證明（車子是被偷走的）。」等語（本院卷第二十八頁筆錄），
    是其上開所辯，無從查證，應為空言卸責之詞，難予採信。本件事證明確，被告
    犯行堪予認定。
二、核被告甲○○所為，係犯動產擔保交易法第三十八條之罪。茲審酌被告犯罪之動
    機、手段、素行、對告訴人所造成之損害，於本院審理中仍飾詞置辯，毫無悔意
    ，且怠於與告訴人和解，以賠償告訴人之損失等一切情狀，爰量處如主文所示之
    刑，並就所處拘役及罰金之刑，分別諭知易科罰金及易服勞役之折算標準，以資
    懲儆。
據上論斷，應依刑事訴訟法第二百九十九條第一項前段，動產擔保交易法第三十八條
、刑法第十一條前段、第四十一條第一項前段、第四十二條第二項，罰金罰鍰提高標
準條例第一條前段、第二條，判決如主文。
中      華      民      國      九十二      年    二    月    二十七    日
                                      台灣屏東地方法院刑事第五庭
                                          法  官  王以齊
右正本證明與原本無異。
如不服本判決應於收受本判決後送達後十日內向本院提出上訴書狀，其未敘述上訴理
由者，並得於提起上訴後十日內向本院補提理由書狀（均須按他造當事人之人數附繕
本 ）「切勿逕送上級法院」
                                          書記官   盧姝伶
中      華      民      國      九十二      年    二    月    二十七    日
附錄本判決論罪科刑法條：
動產擔保交易法第三十八條
動產擔保交易之債務人，意圖不法之利益，將標的物遷移、出賣、出質、移轉、抵押
或為其他處分，致生損害於債權人者，處三年以下有期徒刑、拘役或科或併科六千元
以下之罰金。


司法院資訊處製作；財團法人民間司法改革基金會備份。
